【裁判字號】    95,上訴,2281
【裁判日期】    951031
【裁判案由】    毒品危害防制條例
【裁判全文】
臺灣高等法院臺中分院刑事判決        95年度上訴字第2281號
上  訴  人  臺灣彰化地方法院檢察署檢察官
被      告  乙○○
                    （現另案於臺灣彰化監獄執行中）
上列上訴人因毒品危害防制條例案件，不服臺灣彰化地方法院95
年度訴字第1142號中華民國95年7月31日第一審判決 （起訴案號
：臺灣彰化地方法院檢察署95年度毒偵字第2156號，移送併案案
號：臺灣彰化地方法院檢察署95年度毒偵字第2635、2637號），
提起上訴及移送併案（臺灣彰化地方法院檢察署95年毒偵字第30
79號），本院判決如下：
    主    文
原判決撤銷。
乙○○連續施用第一級毒品，處有期徒刑拾壹月，扣案之海洛因
壹包除包裝袋外（淨重0.03公克、空包裝重0.34公克）沒收銷燬
之，扣案之海洛因包裝袋壹個、空塑膠袋參個沒收。
    事    實
一、乙○○曾因施用毒品案件，經觀察、勒戒後，認無繼續施用
    毒品之傾向，於民國93年11月18日執行完畢後釋放，由臺灣
    彰化地方法院檢察署檢察官以93年度毒偵字第3823號為不起
    訴處分確定。復因施用毒品案件，經台灣彰化地方法院於95
    年4月11日以95年度訴字第389號判處有期徒刑7月，並於 95
    年5月22日確定 （尚未執行完畢）。詎猶不思悔改，復基於
    施用第一級毒品海洛因之概括犯意，自 95年4月12日22時許
    起，至 95年6月19日13時30分許止，在其位於彰化縣溪湖鎮
    ○○○○街31號居所等處，以針筒注射之方式及平均約 1日施
    用3次之頻率，連續施用海洛因多次。嗣(1)先於95年4月14日
    上午10時20分許，在彰化縣溪湖鎮○○路與崙子腳路口為警
    查獲；(2)再於同年5月10日中午12時20分許， 經警定期通知
    採集尿液送驗，其結果呈嗎啡（海洛因進入人體水解之反應
    ）陽性反應；(3)又為警前往其位於彰化縣溪湖鎮○○○○街31
    號居所搜索時，坦認施用海洛因而於同年5月16日 15時15分
    許，經警採集尿液送驗，其結果呈嗎啡陽性反應；(4)另於同
    年5月23日8時10分許，為警前往其位於彰化縣溪湖鎮○○○○
    街31號居所搜索時，坦認施用海洛因，經警採集尿液送驗，
    其結果呈嗎啡陽性反應；(5)又於同年5月30日 18時30分許，
    在其位於彰化縣溪湖鎮○○○○街31號居所處為警查獲，並扣
    得其所有供己施用之海洛因1包 （驗後淨重0.03公克，空包
    裝重0.34公克）及裝過海洛因之空塑膠袋3個；(6)又於同年6
    月19日20時許， 為警在彰化縣溪湖鎮○○路3段金寶山電動
    玩具店門口，為警查獲，經警採集尿液送驗，其結果呈嗎啡
    陽性反應。
二、案經彰化縣警察局溪湖、員林分局先後報請臺灣彰化地方法
    院檢察署檢察官偵查起訴及移送併案審理。
    理    由
一、上述事實，業據被告乙○○坦承不諱，且被告先後 6次為警
    查獲後，經採尿送驗結果，確均呈嗎啡陽性反應，有彰化縣
    警察局溪湖、員林分局委託檢驗尿液代號與真實姓名對照認
    證單6紙、詮昕科技股份有限公司95年4月28日、5月22日、5
    月30日、6月2日、6月9日、6月30日第00000000、 00000000
    、00000000、00000000、00000000、00000000號濫用藥物尿
    液檢驗報告各1紙附卷可稽，又扣案之白粉1包，經送請法務
    部調查局鑑定結果，確均含有第一級毒品海洛因成分，驗餘
    淨重為0.03公克（空包裝重0.34公克），有法務部調查局鑑
    定通知書 1紙在卷可稽。此外，復有扣案之第一級毒品海洛
    因1包、該海洛因包裝袋1個、供被告施用海洛因之裝過海洛
    因之空塑膠袋 3個可資佐證，足認被告之自白確與事實相符
    。又被告前因施用毒品案件，經觀察、勒戒後，認無繼續施
    用毒品之傾向，於民國93年11月18日執行完畢後釋放等情，
    有臺灣彰化地方法院檢察署刑案資料查註紀錄表及臺灣高等
    法院被告全國前案紀錄表各 1份在卷可考。被告於觀察勒戒
    執行完畢釋放後， 5年內再犯本件施用第一級毒品海洛之罪
    ，應依法論科。綜上所述，本件犯罪事證明確，被告上開犯
    行洵堪認定。
二、比較新舊法部分：
    被告行為後，94年2月2日修正公布之刑法業於95年7月1日施
    行，上開新修正刑法已刪除第56條連續犯之規定，則被告之
    犯行，因行為後新法業已刪除連續犯之規定，此刪除雖非犯
    罪構成要件之變更，但顯已影響行為人刑罰之法律效果，自
    屬法律有變更，依新法第2條第1項規定，比較新、舊法結果
    ，仍應適用較有利於被告之行為時法律即舊法論以連續犯（
    最高法院95年第8次刑事庭會議決議參照）。
三、核被告所為，係犯毒品危害防制條例第10條第1 項之施用第
    一級毒品罪。被告為施用第一級毒品，而持有該級毒品，其
    持有之低度行為，應為施用之高度行為所吸收，不另論罪。
    起訴書雖未記載被告於95年4月12日22時起至95年5月29日18
    時止以外之犯行，惟被告其餘犯行，與起訴書所載部分，具
    有修正前連續犯之裁判上一罪關係，依審判不可分原則，為
    起訴效力所及，本院自應併予審理。又被告先後多次施用第
    一級毒品之犯行，時間緊接，所犯係構成要件相同之罪，顯
    係基於概括犯意反覆為之，為連續犯，應依修正前刑法第56
    條規定，以一罪論，並加重其刑。原審對被告論罪科刑，固
    非無見，但原審未及審酌移送併案審理之部分，致未併為認
    定事實及量刑之審酌，尚有未洽。公訴人以原審未及審酌併
    案部分為由之上訴，為有理由，本院應將原判決撤銷改判。
    爰審酌被告曾因施用毒品經送觀察、勒戒，並受徒刑之宣告
    後，仍未能戒斷，再犯本案之罪，顯然未能善體國家設置觀
    察、勒戒機構，協助毒品施用者戒除毒癮之良法美意，且甫
    因施用第一級毒品案件，經台灣彰化地方法院於 95年4月11
    日以95年度訴字第389號判處有期徒刑7月，並於 95年5月22
    日確定，尚未執行完畢，亦有臺灣彰化地方法院檢察署刑案
    資料查註紀錄表及臺灣高等法院被告前案紀錄表各 1份在卷
    可佐，猶再次施用毒品，及其犯罪之動機、目的、品行、智
    識程度、所生危害，暨犯罪後坦承犯行，態度尚屬良好等一
    切情狀，量處如主文所示之刑。扣案之海洛因1包（淨重0.0
    3公克、空包裝重0.34公克） ，除包裝袋外，為毒品危害防
    制條例第2條第2項第1款所稱之第一級毒品，應依同條例第1
    8條第1項前段之規定，沒收銷燬之；上述包裝袋 1個、扣案
    之空塑膠袋 3個，係被告所有、供其施用第一級毒品海洛因
    所用之物，此經被告供述明確，應依刑法第38條第1項第2款
    規定宣告沒收。
據上論結，應依刑事訴訟法第369條第1項前段、第364條、第299
條第1項前段，毒品危害防制條例第10條第1項、第18條第1 項前
段，刑法第2條第1項前段、第11條前段、修正前第56條、第38條
第1項第2款，判決如主文。
本案經檢察官甲○○到庭執行職務。
中    華    民    國    95    年    10    月    31    日
              刑事第九庭  審判長法  官  陳  筱  珮
                                法  官  趙  春  碧
                                法  官  余  仕  明
上列正本證明與原本無異。
如不服本判決應於收受送達後十日內向本院提出上訴書狀，其未
敘述上訴之理由者並得於提起上訴後十日內向本院補提理由書（
均須按他造當事人之人數附繕本）。
                                書記官  林  玉  惠
中    華    民    國    95    年    11    月    2     日
                                                      Ｒ


司法院資訊處製作；財團法人民間司法改革基金會備份。
